Inventaris van het ongevallenarchief van de afdeling Luchtmacht Bedrijfveiligheid van de Chef Luchtmachtstaf en taakvoorgangers, 1946-1984 (1986)
Nationaal Archief, Den Haag
- Ongevallen en incidenten in 1952, 1952
  - Commando: Onbekend; Onderdeel: 328 Squadron Soesterberg; Datum ongeval: 1952-12-04; Plaats ongeval: Nuenen; Soort ongeval: Dodelijk ongeval: vluchtongeval; Vliegtuig: Gloster Meteor I-165 en Gloster Meteor I-143; Omschrijving: Botsing in de lucht, 1952-1953; 4254
- Ongevallen en incidenten in 1953, 1953
  - Commando: Onbekend; Onderdeel: 326 Squadron Twenthe; Datum ongeval: 1953-01-02; Plaats ongeval: Vliegbasis Twenthe; Soort ongeval: Landingsongeval; Vliegtuig: Gloster Meteor Mk VIII I-162; Omschrijving: Linker landingswiel ingeklapt, 508
  - Commando: Onbekend; Onderdeel: 325 Squadron Leeuwarden; Datum ongeval: 1953-01-07; Plaats ongeval: Vliegbasis Leeuwarden; Soort ongeval: Vluchtongeval; Vliegtuig: Gloster Meteor I-180; Omschrijving: Linker motor uitgevallen, 4
  - Commando: Onbekend; Onderdeel: 323 Squadron Leeuwarden; Datum ongeval: 1953-01-07; Plaats ongeval: Vliegbasis Leeuwarden; Soort ongeval: Vluchtongeval; Vliegtuig: Gloster Meteor I-102; Omschrijving: Motorstoring in beide motoren, 5
  - Commando: Onbekend; Onderdeel: Onbekend; Datum ongeval: 1953-01-17; Plaats ongeval: Phoenix (Arizona-Amerika); Soort ongeval: Onbekend; Vliegtuig: Republic Thunderjet F-84; Omschrijving: Onbekend, 4255
  - Commando: Onbekend; Onderdeel: 328 Squadron Soesterberg; Datum ongeval: 1953-01-20; Plaats ongeval: Vliegbasis Leeuwarden; Soort ongeval: Landingsongeval; Vliegtuig: Gloster Meteor I-152; Omschrijving: Te snel geland en van de baan gereden, 6
  - Commando: Onbekend; Onderdeel: 311 Squadron Volkel; Datum ongeval: 1953-01-28; Plaats ongeval: Venhorst (Boekel); Soort ongeval: Dodelijk ongeval: vluchtongeval; Vliegtuig: Republic Thunderjet F-84G K-22; Omschrijving: Verlies van controle na motorstoring, 4256
  - Commando: Onbekend; Onderdeel: 326 Squadron Twenthe; Datum ongeval: 1953-01-28; Plaats ongeval: Vliegbasis Twenthe; Soort ongeval: Vluchtongeval; Vliegtuig: Gloster Meteor I-145; Omschrijving: Brand in de rechter motor / bij landing rechter band geklapt, 7
  - Commando: Onbekend; Onderdeel: 323 Squadron Leeuwarden; Datum ongeval: 1953-01-29; Plaats ongeval: Vliegbasis Leeuwarden; Soort ongeval: Vluchtongeval; Vliegtuig: Gloster Meteor I-57; Omschrijving: Rechter motor uitgevallen, 8
  - Commando: Onbekend; Onderdeel: 314 Squadron Eindhoven; Datum ongeval: 1953-01-29; Plaats ongeval: Arnhem; Soort ongeval: Vluchtongeval; Vliegtuig: Republic Thunderjet F-84G K-114; Omschrijving: Vogel geraakt, 9
  - Commando: Onbekend; Onderdeel: 334 Squadron Valkenburg; Datum ongeval: 1953-02-06; Plaats ongeval: Valkenburg; Soort ongeval: Startongeval; Vliegtuig: Dakota X-1; Omschrijving: IJsafzetting op de vleugels, 10
  - Commando: Onbekend; Onderdeel: 322 Squadron Soesterberg; Datum ongeval: 1953-02-07; Plaats ongeval: Nabij vliegbasis Soesterberg; Soort ongeval: Vluchtongeval; Vliegtuig: Gloster Meteor I-70; Omschrijving: Kap geëxplodeerd, 11
  - Commando: Onbekend; Onderdeel: 314 Squadron Eindhoven; Datum ongeval: 1953-02-10; Plaats ongeval: Vliegbasis Eindhoven; Soort ongeval: Landingsongeval; Vliegtuig: Republic Thunderjet F-84G K-89; Omschrijving: Van de baan geslipt, 12
  - Commando: Onbekend; Onderdeel: 312 Squadron Volkel; Datum ongeval: 1953-02-11; Plaats ongeval: Ten zuidoosten van Gütersloh (Duitsland); Soort ongeval: Dodelijk ongeval: vluchtongeval; Vliegtuig: Republic Thunderjet F-84G K-62; Omschrijving: Motorstoring, 4257
  - Commando: Onbekend; Onderdeel: 311 Squadron Volkel; Datum ongeval: 1953-02-16; Plaats ongeval: Vliegbasis Gütersloh; Soort ongeval: Vluchtongeval; Vliegtuig: Republic Thunderjet F-84G K-53; Omschrijving: Motorstoring, 13
  - Commando: Onbekend; Onderdeel: 326 Squadron Twenthe; Datum ongeval: 1953-02-17; Plaats ongeval: Vliegbasis Twenthe; Soort ongeval: Vluchtongeval; Vliegtuig: Gloster Meteor I-158; Omschrijving: IJsafzetting, 14
  - Commando: Onbekend; Onderdeel: J.V.S. Twenthe; Datum ongeval: 1953-02-17; Plaats ongeval: Vliegbasis Twenthe; Soort ongeval: Landingsongeval; Vliegtuig: North American Harvard IIB B-114; Omschrijving: Te hoog afgevangen; vleugel baan geraakt, 15
  - Commando: Onbekend; Onderdeel: 312 Squadron Volkel; Datum ongeval: 1953-02-20; Plaats ongeval: Vliegbasis Volkel; Soort ongeval: Taxi-ongeval; Vliegtuig: Republic Thunderjet F-84G K-59; Omschrijving: Onbekend, 447
  - Commando: Onbekend; Onderdeel: 324 Squadron Leeuwarden; Datum ongeval: 1953-02-23; Plaats ongeval: Vliegbasis Leeuwarden; Soort ongeval: Startongeval; Vliegtuig: North American Harvard IIB B-124; Omschrijving: Onbekend, 448
  - Commando: Onbekend; Onderdeel: 324 Squadron Leeuwarden; Datum ongeval: 1953-02-23; Plaats ongeval: Ten noorden van Vlieland; Soort ongeval: Startongeval; Vliegtuig: Gloster Meteor Mk IV I-18; Omschrijving: Midair collision doelvlag antenne, 449
  - Commando: Onbekend; Onderdeel: 326 Squadron Twenthe; Datum ongeval: 1953-02-24; Plaats ongeval: Vliegbasis Leeuwarden; Soort ongeval: Landingsongeval; Vliegtuig: Gloster Meteor Mk IV I-91; Omschrijving: Lekke band, 450
  - Commando: Onbekend; Onderdeel: 323 Squadron Leeuwarden; Datum ongeval: 1953-02-24; Plaats ongeval: Vliegbasis Leeuwarden; Soort ongeval: Landingsongeval; Vliegtuig: Gloster Meteor Mk IV I-177; Omschrijving: Lekke band, 451
  - Commando: Onbekend; Onderdeel: V.V.O. Gilze-Rijen; Datum ongeval: 1953-02-24; Plaats ongeval: Vliegbasis Gilze-Rijen; Soort ongeval: Taxi-ongeval; Vliegtuig: North American Harvard IIB B-199; Omschrijving: Onbekend, 452
  - Commando: Onbekend; Onderdeel: A-vlucht Woensdrecht; Datum ongeval: 1953-02-25; Plaats ongeval: Vliegbasis Woensdrecht; Soort ongeval: Landingsongeval; Vliegtuig: Fokker S-11 E-6; Omschrijving: Onbekend, 453
  - Commando: Onbekend; Onderdeel: 312 Squadron Volkel; Datum ongeval: 1953-02-26; Plaats ongeval: Boven Nijmegen; Soort ongeval: Vluchtongeval; Vliegtuig: Republic Thunderjet F-84G K-102; Omschrijving: Hevige motorvibratie, 454
  - Commando: Onbekend; Onderdeel: J.V.S. Twenthe; Datum ongeval: 1953-03-10; Plaats ongeval: Vliegbasis Twenthe; Soort ongeval: Vluchtongeval; Vliegtuig: Gloster Meteor Mk IV I-68; Omschrijving: Crash, 455
  - Commando: Onbekend; Onderdeel: 325 Squadron Leeuwarden; Datum ongeval: 1953-03-12; Plaats ongeval: Vliegbasis Leeuwarden; Soort ongeval: Vluchtongeval; Vliegtuig: Gloster Meteor Mk IV I-181; Omschrijving: Vogelaanvaring, 456
  - Commando: Onbekend; Onderdeel: 314 Squadron Eindhoven; Datum ongeval: 1953-03-12; Plaats ongeval: Vliegbasis Eindhoven; Soort ongeval: Startongeval; Vliegtuig: Republic Thunderjet F-84G K-27; Omschrijving: Onbekend, 457
  - Commando: Onbekend; Onderdeel: 326 Squadron Leeuwarden; Datum ongeval: 1953-03-16; Plaats ongeval: Vliegbasis Leeuwarden; Soort ongeval: Vluchtongeval; Vliegtuig: Gloster meteor Mk VIII I-177; Omschrijving: Motorstoring, 458
  - Commando: Onbekend; Onderdeel: 312 Squadron Volkel; Datum ongeval: 1953-03-17; Plaats ongeval: Nabij vliegbasis Volkel; Soort ongeval: Vluchtongeval; Vliegtuig: Republic Thunderjet F-84G K-80; Omschrijving: Onbekend, 459
  - Commando: Onbekend; Onderdeel: 312 Squadron Volkel; Datum ongeval: 1953-03-18; Plaats ongeval: Vliegbasis Volkel; Soort ongeval: Landingsongeval; Vliegtuig: Republic Thunderjet F-84G K-132; Omschrijving: Naast baan gegleden, 460
  - Commando: Onbekend; Onderdeel: 315 Squadron Eindhoven; Datum ongeval: 1953-03-23; Plaats ongeval: Vliegbasis Leeuwarden; Soort ongeval: Landingsongeval; Vliegtuig: Republic Thunderjet F-84G K-131; Omschrijving: Onbekend, 461
  - Commando: Onbekend; Onderdeel: 322 Squadron Soesterberg; Datum ongeval: 1953-03-25; Plaats ongeval: Ten zuidwesten van Apeldoorn; Soort ongeval: Vluchtongeval; Vliegtuig: Spitfire Mk IX H-23; Omschrijving: Onbekend, 462
  - Commando: Onbekend; Onderdeel: 314 Squadron Eindhoven; Datum ongeval: 1953-03-25; Plaats ongeval: Vliegbasis Eindhoven; Soort ongeval: Taxi-ongeval; Vliegtuig: Republic Thunderjet F-84G K-113; Omschrijving: Onbekend, 463
  - Commando: Onbekend; Onderdeel: 312 Squadron Volkel; Datum ongeval: 1953-03-26; Plaats ongeval: Vliegbasis Volkel; Soort ongeval: Startongeval; Vliegtuig: Republic Thunderjet F-84G K-109; Omschrijving: Brand door ontploffing, 465
  - Commando: Onbekend; Onderdeel: 325 Squadron Leeuwarden; Datum ongeval: 1953-03-27; Plaats ongeval: Nabij Vliegbasis Leeuwarden; Soort ongeval: Vluchtongeval; Vliegtuig: Gloster Meteor Mk VIII I-120; Omschrijving: Losraken I.F.F.-set in de staart, 466
  - Commando: Onbekend; Onderdeel: 311 Squadron Volkel; Datum ongeval: 1953-03-27; Plaats ongeval: Vliegbasis Volkel; Soort ongeval: Vluchtongeval; Vliegtuig: Republic Thunderjet F-84G K-139; Omschrijving: Door vogels heen gevlogen, 467
  - Commando: Onbekend; Onderdeel: 324 Squadron Leeuwarden; Datum ongeval: 1953-03-28; Plaats ongeval: Nabij vliegbasis Leeuwarden; Soort ongeval: Vluchtongeval; Vliegtuig: Gloster Meteor Mk VIII I-118; Omschrijving: Onbekend, 468
  - Commando: Onbekend; Onderdeel: J.V.S. Twenthe; Datum ongeval: 1953-03-30; Plaats ongeval: Vliegbasis Twenthe; Soort ongeval: Vluchtongeval; Vliegtuig: Gloster Meteor Mk VIII I-15; Omschrijving: Engine fire, 469
  - Commando: Onbekend; Onderdeel: 322 Squadron Soesterberg; Datum ongeval: 1953-03-31; Plaats ongeval: Vliegbasis Soesterberg; Soort ongeval: Landingsongeval; Vliegtuig: Gloster Meteor Mk VIII I-187; Omschrijving: Rechterwiel ingegaan na de landing, 470
  - Commando: Onbekend; Onderdeel: 326 Squadron Twenthe; Datum ongeval: 1953-04-01; Plaats ongeval: Bij Munster (Duitsland); Soort ongeval: Vluchtongeval; Vliegtuig: Gloster Meteor Mk VIII I-159; Omschrijving: Aanvaring, 471
  - Commando: Onbekend; Onderdeel: 311 Squadron Volkel; Datum ongeval: 1953-04-02; Plaats ongeval: Vliegbasis Volkel; Soort ongeval: Landingsongeval; Vliegtuig: Republic Thunderjet F-84G K-28; Omschrijving: Tiptank on landing, 472
  - Commando: Onbekend; Onderdeel: 315 Squadron Eindhoven; Datum ongeval: 1953-04-08; Plaats ongeval: Vliegbasis Leeuwarden; Soort ongeval: Startongeval; Vliegtuig: Republic Thunderjet F-84G K-86; Omschrijving: Compressor faillure, 473
  - Commando: Onbekend; Onderdeel: 323 Squadron Leeuwarden; Datum ongeval: 1953-04-09; Plaats ongeval: Vliegbasis Leeuwarden; Soort ongeval: Startongeval; Vliegtuig: Gloster Meteor Mk IV I-57; Omschrijving: Belly landing, neuswiel verloren, 474
  - Commando: Onbekend; Onderdeel: 322 Squadron Soesterberg; Datum ongeval: 1953-04-11; Plaats ongeval: Vliegbasis Soesterberg; Soort ongeval: Taxi-ongeval; Vliegtuig: Spitfire Mk IX H-1; Omschrijving: Onbekend, 475
  - Commando: Onbekend; Onderdeel: 328 Squadron Soesterberg; Datum ongeval: 1953-04-13; Plaats ongeval: 30 mijl van Antwerpen; Soort ongeval: Vluchtongeval; Vliegtuig: Gloster Meteor Mk VIII I-172; Omschrijving: Motorstoring, 476
  - Commando: Onbekend; Onderdeel: 323 Squadron Leeuwarden; Datum ongeval: 1953-04-14; Plaats ongeval: Vliehors; Soort ongeval: Vluchtongeval; Vliegtuig: Gloster Meteor Mk VIII I-73; Omschrijving: Ricochet, 477
  - Commando: Onbekend; Onderdeel: 323 Squadron Leeuwarden; Datum ongeval: 1953-04-16; Plaats ongeval: Vliehors; Soort ongeval: Vluchtongeval; Vliegtuig: Gloster Meteor Mk VIII I-166; Omschrijving: Ricochet, 478
  - Commando: Onbekend; Onderdeel: 324 Squadron Leeuwarden; Datum ongeval: 1953-04-16; Plaats ongeval: Vliegbasis Twenthe; Soort ongeval: Landingsongeval; Vliegtuig: North American Harvard IIB B-91; Omschrijving: Onbekend, 479
  - Commando: Onbekend; Onderdeel: 311 Squadron Volkel; Datum ongeval: 1953-04-20; Plaats ongeval: Lauwerszee; Soort ongeval: Vluchtongeval; Vliegtuig: Republic Thunderjet F-84G K-32; Omschrijving: Tiptank afgeworpen, 480
  - Commando: Onbekend; Onderdeel: 323 Squadron Leeuwarden; Datum ongeval: 1953-04-21; Plaats ongeval: Vliegbasis Leeuwarden; Soort ongeval: Startongeval; Vliegtuig: Gloster Meteor I-186; Omschrijving: Sleepkabel in de start afgebroken, 481
  - Commando: Onbekend; Onderdeel: Waarnemingsschool Gilze-Rijen; Datum ongeval: 1953-04-21; Plaats ongeval: Vliegbasis Gilze-Rijen; Soort ongeval: Landingsongeval; Vliegtuig: Beechcraft T-7 G-24; Omschrijving: Onbekend, 482
  - Commando: Onbekend; Onderdeel: 326 Squadron Twenthe; Datum ongeval: 1953-04-21; Plaats ongeval: Vliegbasis Twenthe; Soort ongeval: Vluchtongeval; Vliegtuig: Gloster Meteor Mk VIIII I-127; Omschrijving: Linker motor en oliedruk, 483
  - Commando: Onbekend; Onderdeel: 312 Squadron Volkel; Datum ongeval: 1953-04-24; Plaats ongeval: Vliegbasis Volkel; Soort ongeval: Vluchtongeval; Vliegtuig: Republic Thunderjet F-84G K-133; Omschrijving: Vogel geraakt, 484
  - Commando: Onbekend; Onderdeel: V.V.O. Gilze-Rijen; Datum ongeval: 1953-04-25; Plaats ongeval: Vliegbasis Gilze-Rijen; Soort ongeval: Taxi-ongeval; Vliegtuig: De Havilland Tiger Moth II A-12; Omschrijving: Oncontroleerbare motor, 485
  - Commando: Onbekend; Onderdeel: 325 Squadron Leeuwarden; Datum ongeval: 1953-04-27; Plaats ongeval: Ten noorden van Groningen; Soort ongeval: Vluchtongeval; Vliegtuig: Gloster Meteor Mk VIII I-175; Omschrijving: Plexiglas van boord gesprongen, 486
  - Commando: Onbekend; Onderdeel: 298 Squadron Deelen; Datum ongeval: 1953-04-27; Plaats ongeval: Vliegbasis Deelen; Soort ongeval: Taxi-ongeval; Vliegtuig: Piper-Cub L-18C R-50; Omschrijving: Uitwijken voor een auto op rolbaan, 487
  - Commando: Onbekend; Onderdeel: 322 Squadron Soesterberg; Datum ongeval: 1953-04-28; Plaats ongeval: 10 mijl ten noorden van Veghel; Soort ongeval: Vluchtongeval; Vliegtuig: Gloster Meteor Mk VIII I-193; Omschrijving: Zware remoustikken bij hoge snelheid, 488
  - Commando: Onbekend; Onderdeel: 312 Squadron Volkel; Datum ongeval: 1953-04-28; Plaats ongeval: Vliegbasis Volkel; Soort ongeval: Startongeval; Vliegtuig: Republic Thunderjet F-84G K-132; Omschrijving: In doorstart wielen opgetrokken, 489
  - Commando: Onbekend; Onderdeel: 326 Squadron Twenthe; Datum ongeval: 1953-04-29; Plaats ongeval: Vliegbasis Twenthe; Soort ongeval: Vluchtongeval; Vliegtuig: Gloster Meteor Mk VIII I-163; Omschrijving: Hood gesprongen, 490
  - Commando: Onbekend; Onderdeel: 323 Squadron Leeuwarden; Datum ongeval: 1953-04-29; Plaats ongeval: Vliehors; Soort ongeval: Landingsongeval; Vliegtuig: Gloster Meteor Mk VIII I-48; Omschrijving: Buiklanding, vleugel beschadigd en sleepkabel geraakt, 491
  - Commando: Onbekend; Onderdeel: 325 Squadron Leeuwarden; Datum ongeval: 1953-04-30; Plaats ongeval: Vliegbasis Soesterberg; Soort ongeval: Startongeval; Vliegtuig: Gloster Meteor Mk VIII I-154; Omschrijving: Door opspatting steen, neuswiel beschadigd, 492
  - Commando: Onbekend; Onderdeel: 325 Squadron Leeuwarden; Datum ongeval: 1953-04-30; Plaats ongeval: Vliegbasis Soesterberg; Soort ongeval: Startongeval; Vliegtuig: Gloster Meteor Mk VIII I-180; Omschrijving: Van de startbaan afgerold, 493
  - Commando: Onbekend; Onderdeel: 312 Squadron Volkel; Datum ongeval: 1953-05-01; Plaats ongeval: Vliegbasis Volkel; Soort ongeval: Landingsongeval; Vliegtuig: Republic Thunderjet F-84G K-120; Omschrijving: Rem werkte niet, 494
  - Commando: Onbekend; Onderdeel: V.V.O. Gilze-Rijen; Datum ongeval: 1953-05-07; Plaats ongeval: Omgeving Oploo (Noord Brabant); Soort ongeval: Landingsongeval; Vliegtuig: North American Harvard IIB B-164; Omschrijving: Elektrische draad geraakt, 495
  - Commando: Onbekend; Onderdeel: 314 Squadron Eindhoven; Datum ongeval: 1953-05-08; Plaats ongeval: Vliegbasis Eindhoven; Soort ongeval: Landingsongeval; Vliegtuig: Republic Thunderjet F-84G K-97; Omschrijving: Onbekend, 496
  - Commando: Onbekend; Onderdeel: 324 Squadron Leeuwarden; Datum ongeval: 1953-05-08; Plaats ongeval: Nabij vliegbasis Leeuwarden; Soort ongeval: Landingsongeval; Vliegtuig: Gloster Meteor Mk VIII I-179; Omschrijving: Oliedruk rechter motor opgelopen, 497
  - Commando: Onbekend; Onderdeel: Waarnemingsschool Gilze-Rijen; Datum ongeval: 1953-05-08; Plaats ongeval: Vliegbasis Leeuwarden; Soort ongeval: Vluchtongeval; Vliegtuig: Beechcraft T-7 G-25; Omschrijving: Automatische piloot schakelaar afgebroken, oliedruk weg laten lopen, 498
  - Commando: Onbekend; Onderdeel: 328 Squadron Soesterberg; Datum ongeval: 1953-05-12; Plaats ongeval: Vliegbasis Soesterberg; Soort ongeval: Landingsongeval; Vliegtuig: Gloster Meteor Mk VIII I-151; Omschrijving: In slipstream voorganger, 499
  - Commando: Onbekend; Onderdeel: 314 Squadron Eindhoven; Datum ongeval: 1953-05-13; Plaats ongeval: Bielefeld (Duitsland); Soort ongeval: Dodelijk ongeval: vluchtongeval; Vliegtuig: Republic Thunderjet F-84G K-116; Omschrijving: In spiraalduik en hoge snelheid in een huis gevlogen, 1953-1977; 4258
  - Commando: Onbekend; Onderdeel: 322 Squadron Soesterberg; Datum ongeval: 1953-05-13; Plaats ongeval: Vliegbasis Soesterberg; Soort ongeval: Landingsongeval; Vliegtuig: Spitfire Mk IX H-99; Omschrijving: Wielen waren niet volkomen uit, 500
  - Commando: Onbekend; Onderdeel: V.V.O. Gilze-Rijen; Datum ongeval: 1953-05-15; Plaats ongeval: Vliegbasis Gilze-Rijen; Soort ongeval: Landingsongeval; Vliegtuig: Beechcraft T-7 G-19; Omschrijving: Wielen niet uit, 501
  - Commando: Onbekend; Onderdeel: J.V.S. Twenthe; Datum ongeval: 1953-05-18; Plaats ongeval: Ten noorden van de vliegbasis Twenthe; Soort ongeval: Dodelijk ongeval: vluchtongeval; Vliegtuig: Gloster Meteor I-67; Omschrijving: Pilots error; onder veiligheidssnelheid geraakt, 1953-1954; 4259
  - Commando: Onbekend; Onderdeel: 314 Squadron Eindhoven; Datum ongeval: 1953-05-18; Plaats ongeval: Vliegbasis Eindhoven; Soort ongeval: Landingsongeval; Vliegtuig: Republic Thunderjet F-84G 11RE; Omschrijving: Gladde baan, tailwind aan einde van baan, 502
  - Commando: Onbekend; Onderdeel: 312 Squadron Volkel; Datum ongeval: 1953-05-18; Plaats ongeval: Vliegbasis Volkel; Soort ongeval: Landingsongeval; Vliegtuig: Republic Thunderjet F-84G 16 RE; Omschrijving: Rechter band gesprongen, 503
  - Commando: Onbekend; Onderdeel: 323 Squadron Leeuwarden; Datum ongeval: 1953-05-22; Plaats ongeval: Vliehors; Soort ongeval: Vluchtongeval; Vliegtuig: Gloster Meteor Mk IV I-40; Omschrijving: Achterstuk van kamer l.o. door romp gegaan, 504
  - Commando: Onbekend; Onderdeel: 322 Squadron Soesterberg; Datum ongeval: 1953-05-27; Plaats ongeval: Vliegbasis Soesterberg; Soort ongeval: Vluchtongeval; Vliegtuig: Spitfire Mk IX H-7; Omschrijving: Airlock in carburator, 505
  - Commando: Onbekend; Onderdeel: Sleepvlucht Leeuwarden; Datum ongeval: 1953-05-29; Plaats ongeval: Den Helder; Soort ongeval: Vluchtongeval; Vliegtuig: Beechcraft T-7 G-5; Omschrijving: Motorstoring, 506
  - Commando: Onbekend; Onderdeel: 315 Squadron Eindhoven; Datum ongeval: 1953-06-01; Plaats ongeval: Omgeving van Vianen; Soort ongeval: Dodelijk ongeval; Vliegtuig: Republic Thunderjet F-84C K-127; Omschrijving: In de grond gedoken, 1953-1954; 4260
  - Commando: Onbekend; Onderdeel: V.V.O. Gilze-Rijen; Datum ongeval: 1953-06-03; Plaats ongeval: Vliegbasis Gilze-Rijen; Soort ongeval: Landingsongeval; Vliegtuig: North American Harvard IIB B-93; Omschrijving: Grondzwaai, 554
  - Commando: Onbekend; Onderdeel: V.V.O. Gilze-Rijen; Datum ongeval: 1953-06-03; Plaats ongeval: Vliegbasis Gilze-Rijen; Soort ongeval: Landingsongeval; Vliegtuig: North American Harvard IIB B-165; Omschrijving: Grondzwaai, 555
  - Commando: Onbekend; Onderdeel: 312 Squadron Volkel; Datum ongeval: 1953-06-03; Plaats ongeval: Vliegbasis Volkel; Soort ongeval: Landingsongeval; Vliegtuig: Republic Thunderjet F-84G 51-10764; Omschrijving: Rechter band gesprongen, 556
  - Commando: Onbekend; Onderdeel: 325 Squadron Leeuwarden; Datum ongeval: 1953-06-03; Plaats ongeval: Vliehors; Soort ongeval: Vluchtongeval; Vliegtuig: Gloster Meteor Mk VIII I-204; Omschrijving: Ricochet, 557
  - Commando: Onbekend; Onderdeel: 312 Squadron Volkel; Datum ongeval: 1953-06-04; Plaats ongeval: Vliegbasis Volkel; Soort ongeval: Landingsongeval; Vliegtuig: Republic Thunderjet F-84G K-64; Omschrijving: Te veel hoogte verloren, 558
  - Commando: Onbekend; Onderdeel: 327 Squadron Soesterberg; Datum ongeval: 1953-06-05; Plaats ongeval: Valkenburg; Soort ongeval: Landingsongeval; Vliegtuig: Gloster Meteor Mk VII I-8; Omschrijving: Neuswiel half uit, 559
  - Commando: Onbekend; Onderdeel: 323 Squadron Leeuwarden; Datum ongeval: 1953-06-08; Plaats ongeval: Ten noorden van Terschelling; Soort ongeval: Vluchtongeval; Vliegtuig: Gloster Meteor Mk VII I-33; Omschrijving: Sleepvlag afgeschoten en vliegtuig geraakt, 560
  - Commando: Onbekend; Onderdeel: E.V.O. Woensdrecht; Datum ongeval: 1953-06-08; Plaats ongeval: 5 km ten zuiden van Oostburg; Soort ongeval: Vluchtongeval; Vliegtuig: Fokker S-11 E-12; Omschrijving: Verdwaald, voorzorgslanding, 561
  - Commando: Onbekend; Onderdeel: 326 Squadron Twenthe; Datum ongeval: 1953-06-09; Plaats ongeval: Vliegbasis Twenthe; Soort ongeval: Vluchtongeval; Vliegtuig: Gloster Meteor Mk VIII I-125; Omschrijving: Turbineblad afgebroken, 562
  - Commando: Onbekend; Onderdeel: 324 Squadron Leeuwarden; Datum ongeval: 1953-06-09; Plaats ongeval: Vliegbasis Leeuwarden; Soort ongeval: Vluchtongeval; Vliegtuig: Gloster Meteor Mk VIII I-179; Omschrijving: Motorstoring, 563
  - Commando: Onbekend; Onderdeel: 322 Squadron Soesterberg; Datum ongeval: 1953-06-11; Plaats ongeval: Vliegbasis Soesterberg; Soort ongeval: Vluchtongeval; Vliegtuig: Gloster Meteor Mk VIII I-46; Omschrijving: Radio uitgevallen, geen hydraulische druk, 564
  - Commando: Onbekend; Onderdeel: 328 Squadron Soesterberg; Datum ongeval: 1953-06-11; Plaats ongeval: Durgerdam; Soort ongeval: Vluchtongeval; Vliegtuig: Gloster Meteor Mk VIII I-117; Omschrijving: Vermeend tekort aan brandstof, 565
  - Commando: Onbekend; Onderdeel: 325 Squadron Leeuwarden; Datum ongeval: 1953-06-12; Plaats ongeval: Vliehors; Soort ongeval: Vluchtongeval; Vliegtuig: Gloster Meteor Mk VIII I-114; Omschrijving: Ricochet in linker motorgondel, 566
  - Commando: Onbekend; Onderdeel: 325 Squadron Leeuwarden; Datum ongeval: 1953-06-12; Plaats ongeval: Vliehors; Soort ongeval: Vluchtongeval; Vliegtuig: Gloster Meteor Mk VIII I-120; Omschrijving: Ricochet, 567
  - Commando: Onbekend; Onderdeel: Commando Jachtgroep Soesterberg; Datum ongeval: 1953-06-12; Plaats ongeval: Durgerdam-Schellingwoude; Soort ongeval: Landingsongeval; Vliegtuig: Gloster Meteor Mk VII I-117; Omschrijving: Tekort aan brandstof, 926
  - Commando: Onbekend; Onderdeel: 326 Squadron Twenthe; Datum ongeval: 1953-06-15; Plaats ongeval: Markelo; Soort ongeval: Dodelijk ongeval: vluchtongeval; Vliegtuig: Gloster Meteor I-163; Omschrijving: Verlies van controle, 4261
  - Commando: Onbekend; Onderdeel: 322 Squadron Soesterberg; Datum ongeval: 1953-06-15; Plaats ongeval: Vliegbasis Soesterberg; Soort ongeval: Taxi-ongeval; Vliegtuig: Spitfire Mk IX H-15; Omschrijving: Onbekend, 568
  - Commando: Onbekend; Onderdeel: 323 Squadron Leeuwarden; Datum ongeval: 1953-06-18; Plaats ongeval: Eemnes; Soort ongeval: Vluchtongeval; Vliegtuig: Gloster Meteor Mk IV I-60; Omschrijving: Tekort aan brandstof, 569
  - Commando: Onbekend; Onderdeel: 311 Squadron Volkel; Datum ongeval: 1953-06-26; Plaats ongeval: Vliegbasis Volkel; Soort ongeval: Landingsongeval; Vliegtuig: Republic Thunderjet F-84G K-135; Omschrijving: Onbekend, 570
  - Commando: Onbekend; Onderdeel: 325 Squadron Leeuwarden; Datum ongeval: 1953-06-29; Plaats ongeval: Vliegbasis Leeuwarden; Soort ongeval: Landingsongeval; Vliegtuig: Gloster Meteor Mk VIII I-204; Omschrijving: Bij harde landing linker wiel ingeslagen, 571
  - Commando: Onbekend; Onderdeel: Basisvlucht Eindhoven; Datum ongeval: 1953-06-30; Plaats ongeval: Vliegbasis Eindhoven; Soort ongeval: Taxi-ongeval; Vliegtuig: North American Harvard IIB B-59; Omschrijving: Met staartvlak tegen betonblok, 572